【裁判字號】    98,交易,334
【裁判日期】    981006
【裁判案由】    過失傷害
【裁判全文】
臺灣板橋地方法院刑事判決             98年度交易字第334號
公  訴  人  臺灣板橋地方法院檢察署檢察官
被      告  丁○○
上列被告因過失傷害案件，經檢察官提起公訴（98年度偵字第48
49號），被告就被訴事實為有罪之陳述，經本院裁定進行簡式審
判程序，並判決如下：
    主  文
丁○○因過失傷害人，處有期徒刑參月，如易科罰金，以新臺幣
壹仟元折算壹日。
    事  實
一、丁○○於民國97年12月29日19時20分許，騎乘車牌號碼GYQ-
    422 號重型機車，行經臺北縣新莊市○○路247 號（往中正
    路方向）前，本應注意車輛行駛應注意車前狀況，隨時採取
    必要之安全措施，並注意安全距離，而當時天候陰，夜間有
    照明，柏油路面乾燥，無缺陷，無障礙物，視距良好，並無
    不能注意之情事，竟疏未注意，因而不慎擦撞停在路旁，由
    甲○○所騎乘、前搭載其雙胞胎女兒丙○○（原名麥茜瑜）
    、乙○○（原名麥茜瑚）之車牌號碼M8X-319 號重型機車，
    致甲○○受有腰部挫傷等傷害、丙○○受有頭部外傷及右前
    額腫脹之傷害，而乙○○因頭部遭機車手把撞傷受有頭部外
    傷及腦震盪之傷害。丁○○肇事後，於尚不知何人肇事之臺
    北縣政府警察局新莊分局中平派出所警員前往現場處理時，
    當場承認為肇事人。
二、案經甲○○訴由臺北縣政府警察局新莊分局移由臺灣板橋地
    方法院檢察署檢察官偵查起訴。
    理  由
一、上揭事實，業據被告丁○○於警詢、檢察官訊問及本院審理
    時坦承不諱，核與告訴人甲○○於警詢及偵查時證述之情節
    相符，並有道路交通事故調查報告表暨現場圖1 件、道路交
    通事故調查報告表(一)、(二)各1 份、現場及車損照片10幀附卷
    可資佐證。而告訴人甲○○受有腰部挫傷等傷害、丙○○受
    有頭部外傷及右前額腫脹之傷害，而乙○○受有頭部外傷及
    腦震盪之傷害，亦有長庚紀念醫院診斷證明書5 件、長庚紀
    念醫院98年8 月12日（98）長庚院法字第0676號函1 份、新
    泰綜合醫院診斷證明書2 份、新泰綜合醫院98年7 月22日（
    98）新泰管字第980182號函及病歷1 份等在卷足稽，俱徵被
    告前開不利於己之自白與事實相符。第按汽車行駛時，駕駛
    人應注意車前狀況，隨時採取必要之安全措施，道路交通安
    全規則第第94條第3 項定有明文，此為汽車駕駛人應盡之注
    意義務。次依卷附道路交通事故調查報告表所示，本件事故
    發生時，天候陰，夜間有照明，柏油路面乾燥，無缺陷，無
    障礙物，視距良好，當無不能注意之情事，倘被告能注意車
    前狀況，隨時採取必要之安全措施，當足避免撞擊告訴人甲○○騎乘之機車，詎被告怠於車前注意，因而肇事，致告訴
    人甲○○、乙○○、丙○○受傷，被告之過失，及其過失行
    為與告訴人三人所受傷害間之相當因果關係，均至為灼然。
    本件事故經送鑑定結果，亦認被告駕駛普通重型機車，未注
    意車前狀況撞擊前方車輛，為肇事原因，而甲○○駕駛普通
    重型機車，無肇事因素，有臺灣省臺北縣區車輛行車事故鑑
    定委員會98年4 月20日北縣鑑字第0985180276號鑑定意見書
    1 件存卷為憑。綜上，本案事證明確，被告犯行堪予認定，
    應依法論科。
二、核被告所為，係犯刑法第284 條第1 項前段過失傷害罪。被
    告以一過失行為，同時造成告訴人甲○○、乙○○、丙○○
    受傷，觸犯三過失傷害罪，為想像競合犯，應依刑法第55條
    規定，從一過失傷害罪論處。又被告肇事後，於尚不知何人
    肇事之臺北縣政府警察局新莊分局中平派出所警員前往現場
    處理時，當場承認為肇事人，有臺北縣政府警察局新莊分局
    道路交通事故肇事人自首情形紀錄表可參（見偵查卷第22頁
    ），係對於未發覺之罪自首而受裁判，是依刑法第62條前段
    規定，減輕其刑。爰審酌被告駕駛汽車因未注意車前狀況並
    保持安全距離而肇事，所肇告訴人等人傷勢非輕，應予非難
    ，兼衡被告之素行、智識程度（國小畢業），及告訴人甲○○、乙○○、丙○○所受損害，暨被告犯後雖坦承犯行，然
    未能與告訴人達成和解之態度等一切情狀，量處如主文所示
    之刑，並諭知易科罰金之折算標準，資為懲儆。
據上論斷，應依刑事訴訟法第273 條之1 第1 項、第299 條第1
項前段，刑法第284 條第1 項前段、第55條、第41條第1 項前段
、第62條前段，刑法施行法第1 條之1 ，判決如主文。
本案經檢察官陳宣每到庭執行職務。
中    華    民    國    98    年    10    月    6     日
                  交通法庭  法  官  吳幸娥
以上正本證明與原本無異
如不服本判決，應於判決送達後10日內敘明上訴理由，向本院提
出上訴狀 (應附繕本) ，上訴於臺灣高等法院。其未敘述上訴理
由者，應於上訴期間屆滿後20日內向本院補提理由書「切勿逕送
上級法院」。
                                書記官  黃頌棻
中    華    民    國    98    年    10    月    6     日
附錄本案論罪科刑法條全文：
中華民國刑法第284條
（過失傷害罪）
因過失傷害人者，處 6 月以下有期徒刑、拘役或 5 百元以下罰
金，致重傷者，處1年以下有期徒刑、拘役或5百元以下罰金。
從事業務之人，因業務上之過失傷害人者，處 1 年以下有期徒刑
、拘役或1 千元以下罰金，致重傷者，處 3 年以下有期徒刑、
拘役或2千元以下罰金。


司法院資訊處製作；財團法人民間司法改革基金會備份。
